【裁判字號】    95,易,3401
【裁判日期】    951211
【裁判案由】    竊盜
【裁判全文】
臺灣臺中地方法院刑事判決              95年度易字第3401號
公  訴  人  臺灣臺中地方法院檢察署檢察官
被      告  乙○○
                    （現於臺灣臺中看守所羈押中）
上列被告因竊盜案件，經檢察官提起公訴（九十五年度偵字第二
三一二五號），被告於準備程序中就被訴事實為有罪之陳述，受
命法官於聽取當事人之意見後，由本院合議庭裁定由受命法官以
簡式審判程序判決如下：
    主    文
乙○○竊盜，累犯，處有期徒刑陸月，如易科罰金，以銀元佰
元即新臺幣玖佰元折算壹日。
    犯 罪 事 實
一、乙○○前因違反毒品危害防制條例案件，經本院以九十四年
    度易字第二四八號判決處以有期徒刑六月，如易科罰金，以
    銀元三百元折算一日確定；又因偽造文書案件，經本院以九
    十四年度訴字第八四二號判決處以有期徒刑四月，如易科罰
    金，以銀元三百元折算一日確定；兩案經本院以九十四年度
    聲字第二三○○號裁定應執行有期徒刑八月，如易科罰金，
    以銀元三百元折算一日確定，於民國九十四年八月十六日易
    科罰金執行完畢。詎其猶不知悔改，竟意圖為自己不法之所
    有，於九十五年二月十九日某時，在彰化縣員林鎮○○路東
    山國小對面路旁，持其所有之自備鑰匙一支（未扣案），將
    翁彰明所有，交由甲○○使用之車牌號碼六Ｌ－八四二○號
    自用小客車一輛啟動電門而竊走，得手後留供己代步用。嗣
    於九十五年九月十五日，乙○○因駕駛上開自用小客車犯加
    重強盜案件而於本院訊問時自白犯罪，始知上情。
二、案經臺灣臺中地方法院檢察署檢察官主動追加起訴。
    理    由
一、上開事實，業據被告乙○○於本院審理時坦承不諱，核與被
    害人翁彰明、甲○○指述失竊情節相符，且上開自用小客車
    內，亦採得被告指紋，此有內政部警政署刑事警察局九十五
    年三月二十八日刑紋字第○九五○○四四二六五號鑑驗書一
    份在卷足憑，足認被告自白與事實相符，本案事證明確，其
    犯行洵堪認定，應依法論科。
二、核被告所為，係犯刑法第三百二十條第一項普通竊盜罪。被
    告前因違反毒品危害防制條例案件，經本院以九十四年度易
    字第二四八號判決處以有期徒刑六月，如易科罰金，以銀元
    三百元折算一日確定；又因偽造文書案件，經本院以九十四
    年度訴字第八四二號判決處以有期徒刑四月，如易科罰金，
    以銀元三百元折算一日確定；兩案經本院以九十四年度聲字
    第二三○○號裁定應執行有期徒刑八月，如易科罰金，以銀
    元三百元折算一日確定，於九十四年八月十六日易科罰金執
    行完畢，有臺灣高等法院被告前案紀錄表及臺灣臺中地方法
    院檢察署刑案資料查註紀錄表在卷可憑，而被告行為後，刑
    法第四十七條業於九十四年二月二日修正公布，並於九十五
    年七月一日施行，修正前刑法第四十七條規定：「受有期徒
    刑之執行完畢，或受無期徒刑或有期徒刑一部之執行而赦免
    後，五年以內再犯有期徒刑以上之罪者，為累犯，加重本刑
    至二分之一。」修正後刑法第四十七條第一項規定：「受徒
    刑之執行完畢，或一部之執行而赦免後，五年以內故意再犯
    有期徒刑以上之罪者，為累犯，加重本刑至二分之一。」故
    被告前受有期徒刑執行完畢，五年內再犯本件有期徒刑以上
    之罪，不論依修正前之刑法第四十七條，或修正後之刑法第
    四十七條第一項之規定，均構成累犯，對被告而言並無有利
    或不利之情形，自不生新舊法比較之問題，應逕依行為時即
    修正前刑法第四十七條累犯之規定加重其刑。爰審酌被告已
    有多次刑事前案紀錄，有臺灣高等法院被告前案紀錄表及臺
    灣臺中地方法院檢察署刑案資料查註紀錄表附卷可稽，堪認
    其素行不佳，並斟酌其不思以正當途徑獲取財物，圖以竊盜
    財物滿足自己之慾望，造成他人財物損失及日常生活不便，
    惡性非輕，惟其犯後坦認所為，態度尚可，暨其犯罪之動機
    、目的、手段、犯罪所得等一切情狀，量處如主文所示之刑
    ，並諭知易科罰金之折算標準，以示懲儆。至前開自備鑰匙
    一支，為被告所有供犯罪所用之物，惟未據扣案，且被告於
    本院審理自承業已丟棄（參見本院卷第三三頁），本院復查
    無其他積極證據足以證明現尚存在，為免將來執行困難，不
    另為沒收之諭知。
三、九十五年七月一日修正公布施行之刑法第四十一條第一項前
    段規定：「犯最重本刑為五年以下有期徒刑以下之刑之罪，
    而受六個月以下有期徒刑或拘役之宣告者，得以新臺幣一千
    元、二千元或三千元折算一日，易科罰金。」，惟被告行為
    時之刑法第四十一條第一項前段規定：「犯最重本刑為五年
    以下有期徒刑以下之刑之罪，而受六個月以下有期徒刑或拘
    役之宣告，因身體、教育、職業、家庭之關係或其他正當事
    由，執行顯有困難者，得以一元以上三元以下折算一日，易
    科罰金。」，又依修正前罰金罰鍰提高標準條例第二條（現
    已刪除）規定，就其原定數額提高為一百倍折算一日，則被
    告行為時之易科罰金折算標準，應以銀元三百元折算一日，
    經折算為新臺幣後，應以新臺幣九百元折算為一日。比較修
    正前後之易科罰金折算標準，以修正後之刑法第四十一條第
    一項前段即行為時法律之規定，並未有利於被告，故應依修
    正後刑法第二條第一項前段規定，適用修正前刑法第四十一
    條第一項前段規定，定其折算標準。
四、刑法第三百二十條第一項竊盜罪規定其法定刑得科或併科銀
    元五百元以下罰金，然被告行為後，於九十五年六月十四日
    增訂刑法施行法第一條之一，並規定：「中華民國九十四年
    一月七日刑法修正施行後，刑法分則編所定罰金之貨幣單位
    為新臺幣。九十四年一月七日刑法修正時，刑法分則編未修
    正之條文定有罰金者，自九十四年一月七日刑法修正施行後
    ，就其所定數額提高為三十倍。但七十二年六月二十六日至
    九十四年一月七日新增或修正之條文，就其所定數額提高為
    三倍。」（註：刑法修正公布日期應為九十四年二月二日，
    施行日期為九十五年七月一日，前揭條文日期似有錯誤，但
    不影響本案之判斷），且九十四年二月二日施行公布九十五
    年七月一日施行之刑法第三十三條第五款修正為：「主刑之
    種類如下：五、罰金：新臺幣一千元以上，以百元計算之，
    」，是依修正後之法律，刑法第三百二十條第一項竊盜罪所
    得科處之罰金刑最高為新臺幣一萬五千元、最低為新臺幣一
    千元；而被告行為時適用之罰金罰鍰提高標準條例第一條前
    段規定：「依法律應處罰金、罰鍰者，就其原定數額得提高
    為二倍至十倍。但法律已依一定比率規定罰金或罰鍰之數額
    或倍數者，依其規定。」、現行法規所定貨幣單位折算新臺
    幣條例第二條規定：「現行法規所定金額之貨幣單位為圓、
    銀元或元者，以新臺幣之三倍折算之。」，及修正前刑法第
    三十三條第五款規定: 「主刑之種類如下：五、罰金：一元
    以上。」，是依行為時之法律，刑法第三百二十條第一項竊
    盜罪所得科處之罰金刑最高為新臺幣一萬五千元、最低為新
    臺幣三十元。因此，比較上述修正前、後之刑罰法律，自以
    被告行為時之舊法即依修正前刑法第三十三條第五款，並配
    合罰金罰鍰提高標準條例第一條前段為法條適用之依據，併
    予敘明。
據上論斷，應依刑事訴訟法第二百七十三條之一第一項、第二百
九十九條第一項前段，刑法第二條第一項前段、第三百二十條第
一項、（修正前）第四十七條、（修正前）第四十一條第一項前
段、（修正前）第三十三條第五款，罰金罰鍰提高標準條例第一
條前段、（修正前）第二條，判決如主文。
中    華    民    國    95    年    12    月    11    日
                  刑事第十三庭  法  官  黃裕仁
上正本證明與原本無異。
如不服本判決，應於送達後十日內向本院提出上訴狀（須附繕本
），上訴於臺灣高等法院臺中分院。
                                書記官  王嘉仁
中    華    民    國    95    年    12    月    11    日
附錄論罪科刑法條
刑法第三百二十條第一項
意圖為自己或第三人不法之所有，而竊取他人之動產者，為竊盜
罪，處五年以下有期徒刑、拘役或五百元以下罰金。


司法院資訊處製作；財團法人民間司法改革基金會備份。
